zh-CN: 制动主缸储液罐类型: 集成式（附带）; 无储液罐/需要单独的储液罐; 兼容远程储液罐; 包含远程储液罐; 其他
el: Τύπος δοχείου κύριου κυλίνδρου φρένων: Ενσωματωμένο (προσαρτημένο); Χωρίς δοχείο / απαιτεί ξεχωριστό δοχείο; Συμβατό με απομακρυσμένο δοχείο; Περιλαμβάνεται απομακρυσμένο δοχείο; Άλλο
ro-RO: Tipul rezervorului pompei centrale de frână: Integrat (atașat); Fără rezervor / necesită rezervor separat; Compatibil cu rezervor la distanță; Rezervor la distanță inclus; Altele
pl: Typ zbiornika pompy hamulcowej: Zintegrowany (dołączony); Brak zbiornika / wymaga osobnego zbiornika; Kompatybilny ze zbiornikiem zewnętrznym; W zestawie zbiornik zewnętrzny; Inne
it: Tipo di serbatoio del cilindro maestro del freno: Integrato (attaccato); Nessun serbatoio / richiede serbatoio separato; Compatibile con serbatoio remoto; Serbatoio remoto incluso; Altro
lt-LT: Stabdžių pagrindinio cilindro rezervuaro tipas: Integruotas (pritvirtintas); Be rezervuaro / reikalingas atskiras rezervuaras; Suderinamas su išoriniu rezervuaru; Su išoriniu rezervuaru; Kitas
pt-BR: Tipo de reservatório do cilindro mestre do freio: Integrado (anexado); Sem reservatório / requer reservatório separado; Compatível com reservatório remoto; Reservatório remoto incluído; Outro
tr: Fren ana silindiri haznesi tipi: Entegre (takılı); Haznesiz / ayrı hazne gerektirir; Uzak hazne uyumlu; Uzak hazne dahil; Diğer
nb: Reservoartype for hovedsylinder til brems: Integrert (festet); Ingen beholder / krever separat beholder; Kompatibel med ekstern beholder; Ekstern beholder inkludert; Annet
cs: Typ nádržky hlavního brzdového válce: Integrovaná (připojená); Bez nádržky / vyžaduje samostatnou nádržku; Kompatibilní s oddělenou nádržkou; Včetně oddělené nádržky; Jiné
th: ชนิดของกระปุกน้ำมันเบรกสำหรับแม่ปั๊มเบรก: ในตัว (ยึดติด); ไม่มีกระปุกน้ำมันเบรก / ต้องใช้กระปุกแยก; รองรับกระปุกน้ำมันเบรกแบบแยก; มีกระปุกน้ำมันเบรกแบบแยก; อื่นๆ
de: Typ des Hauptbremszylinder-Flüssigkeitsbehälters: Integriert (befestigt); Ohne Behälter / erfordert separaten Behälter; Kompatibel mit externem Behälter; Externer Behälter enthalten; Sonstige
zh-TW: 煞車總泵儲油筒類型: 整合式 (附接); 無儲油槽/需另外準備儲油槽; 相容於分離式儲油槽; 包含分離式儲油槽; 其他
bg-BG: Тип резервоар на главния спирачен цилиндър: Интегриран (прикрепен); Без казанче / изисква отделно казанче; Съвместим с външно казанче; Включено външно казанче; Други
vi: Loại bình chứa dầu của xi-lanh phanh chính: Tích hợp (gắn kèm); Không có bình chứa/cần bình chứa riêng; Tương thích với bình chứa từ xa; Bao gồm bình chứa từ xa; Khác
fi: Pääjarrusylinterin nestesäiliön tyyppi: Integroitu (kiinnitetty); Ei säiliötä / vaatii erillisen säiliön; Yhteensopiva erillisen säiliön kanssa; Sisältää erillisen säiliön; Muu
sl-SI: Vrsta rezervoarja glavnega zavornega cilindra: Integriran (pritrjen); Brez rezervoarja/zahteva ločen rezervoar; Združljivo z oddaljenim rezervoarjem; Vključen oddaljeni rezervoar; Drugo
es: Tipo de depósito de cilindros maestros del freno: Integrado (adjunto); Sin depósito/requiere depósito separado; Compatible con depósito remoto; Depósito remoto incluido; Otro
hu: Főfékhenger tartályának típusa: Beépített (rögzített); Nincs tartály / külön tartály szükséges; Különálló tartállyal kompatibilis; Különálló tartály mellékelve; Egyéb
sv: Reservtyp för huvudbromscylindrar: Integrerad (monterad); Ingen behållare / kräver separat behållare; Kompatibel med extern behållare; Extern behållare ingår; Övrigt
da: Beholdertype for hovedbremsecylinder: Integreret (monteret); Uden beholder / kræver separat beholder; Kompatibel med fjernbeholder; Fjernbeholder medfølger; Andet
ru: Тип бачка главного тормозного цилиндра: Встроенный (прикрепленный); Без бачка / требуется отдельный бачок; Совместим с выносным бачком; Выносной бачок в комплекте; Другое
fr: Type de réservoir du maître-cylindre de frein: Intégré (attaché); Sans réservoir/nécessite un réservoir séparé; Compatible avec un réservoir déporté; Réservoir déporté inclus; Autre
nl: Type remvloeistofreservoir: Geïntegreerd (bevestigd); Geen reservoir / vereist apart reservoir; Compatibel met extern reservoir; Inclusief extern reservoir; Overig
en: Brake master cylinder reservoir type: Integrated (attached); No reservoir / requires separate reservoir; Remote reservoir compatible; Remote reservoir included; Other
sk-SK: Typ nádržky hlavného brzdového valca: Integrovaná (pripojená); Bez nádržky / vyžaduje samostatnú nádržku; Kompatibilná s oddelenou nádržkou; Súčasťou je oddelená nádržka; Iná
ja: ブレーキマスターシリンダーリザーバータイプ: 一体型 (付属); リザーバーなし/別リザーバー必要; リモートリザーバー対応; リモートリザーバー付属; その他
hr-HR: Vrsta spremnika za glavni cilindar kočnice: Integrirani (pričvršćeni); Bez spremnika / zahtijeva zasebni spremnik; Kompatibilno s udaljenim spremnikom; Uključen udaljeni spremnik; Ostalo
ko: 브레이크 마스터 실린더 리저버 유형: 통합형(부착식); 리저버 없음/별도 리저버 필요; 원격 리저버 호환; 원격 리저버 포함; 기타
pt-PT: Tipo de reservatório do cilindro mestre do travão: Integrado (fixo); Sem depósito/requer depósito separado; Compatível com depósito remoto; Depósito remoto incluído; Outro